【裁判字號】    92,易,489
【裁判日期】    920507
【裁判案由】    傷害
【裁判全文】
臺灣桃園地方法院刑事判決                          九十二年度易字第四八九號
    公  訴  人  臺灣桃園地方法院檢察署檢察官
    被      告  甲○
右列被告因傷害案件，經檢察官提起公訴（九十一年度偵字第一二０一六號、調偵字
第五０四號），本院判決如左︰
    主  文
甲○共同傷害人之身體，處有期徒刑貳月，如易科罰金以參佰元折算壹日，長刀、木
棍各壹枝均沒收。
    事  實
一、甲○、乙○○、己○○（未審結）與丁○○、丙○○、戊○○姐弟係左右鄰居。
    己○○因之前甫於九十一年五月十五日與丁○○發生怨隙，心有不滿，竟於九十
    一年六月二日二十一時三十分許，與乙○○各持長刀一把、甲○持木棍一枝，前
    往丙○○位於桃園縣大溪鎮義和里案二村五十六號住處挑釁，繼基於傷害之犯意
    聯絡，分以所持武器攻擊丙○○，致丙○○受有右手部砍傷和多處擦傷、第二、
    、三指深淺屈肌腱完全斷裂及右大拇指撕裂傷之傷害。經警據報到場，當場查獲
    甲○三人，並扣得長刀、木棍各一把。
二、案經被害人張玉山訴由桃園縣察局大溪分局移請台灣桃園地方法院檢察署檢察官
    偵查起訴。
    理  由
一、訊據被告甲○矢口否認有傷害犯行，辯稱當時在樓上聽到樓下有吵鬧聲，便下樓
    查看，看到乙○○持木條與拿關刀之丙○○對打，戊○○受傷蹲在門前台階上，
    就上前把他們拉開，不久警察就來了。惟查右揭事實，業據被害人丙○○指述歷
    歷，並據目擊證人溫秀美、吳聰明、古春美證述屬實，又被害人所受傷勢並經醫
    師驗明填有診斷書在卷可稽，且有長刀、木棍各一枝扣案可考，罪證至為明確，
    犯行洵堪認定，被告空言否認，不足採信，應予依法論科。
二、核被告所為，係犯刑法第二百七十七條第一項之罪。其與乙○○、己○○，就上
    開犯行，有犯意聯絡，行為分擔，為共同正犯。爰審酌被告之素行，犯罪之動機
    、犯罪時所受之刺激、犯罪之手段、被害人所受傷害程度及被告犯罪後之態度等
    一切情狀，量處如主文所示之刑，並諭知易科罰金之折算標準。至扣案之長刀、
    木條各一枝或係被告或共同正犯乙○○、己○○所有以供犯罪所用之物，併依法
    宣告沒收。
據上論斷，應依刑事訴訟法第二百九十九條第一項前段、刑法第二十八條、第二百七
十七條第一項、第四十一條第一項、第三十八條第一項第二款，罰金罰鍰提高標準條
例第一條前段、第二條第一項判決如主文。
本案經檢察官崔秉君到庭執行職務。
中      華      民      國      九十二      年     五     月    七      日
                                  臺灣桃園地方法院刑事第一庭
                                      法  官   潘 政 宏
右正本證明與原本無異。
如不服本判決，應於判決送達後十日內向本院提出上訴狀( 應附繕本 )，上訴於
臺灣高等法院。
                                      書記官   王 月 香
中        華        民        國    九十二    年     五     月    九    日
附錄論罪科刑法條
中華民國刑法第二百七十七條
傷害人之身體或健康者，處三年以下有期徒刑、拘役或一千元以下罰金。
犯前項之罪因而致人於死者，處無期徒刑或七年以上有期徒刑；致重傷者
，處三年以上十年以下有期徒刑。


司法院資訊處製作；財團法人民間司法改革基金會備份。
